ACORDAO-COMPLETO-2342723

ACÓRDÃO DE RELAÇÃO

ACÓRDÃO DE RELAÇÃO 384/2019 ATA 3/2019 - PLENÁRIO

Acórdão 384/2019-TCU-Plenário
VISTOS e relacionados estes autos de denúncia acerca de indícios de restrição à competitividade na Concorrência Pública nº 14/2018, sob condução da Secretaria de Estado de Desenvolvimento Urbano e Obras Públicas do Estado do Pará - SEDOP-PA, que tem por objeto a contratação de empresa de engenharia para execução de serviços complementares para conclusão do Hospital Regional da Castanhal, no município de Castanhal-PA.
Considerando que, em análise preliminar (peça 5) , a unidade técnica havia concluído pela efetiva presença dos indícios de restrição à competitividade descritos na denúncia, em razão do que havia proposto a adoção de medida cautelar de suspensão do referido procedimento licitatório até que esta Corte julgasse o mérito das questões sob análise nos autos;
Considerando que o Relator do presente processo, acolhendo as análises e propostas da unidade técnica, determinou, por despacho, que a SEDOP-PA se abstivesse de quaisquer medidas que representassem a continuidade do certame;
Considerando que este Colegiado referendou dita determinação monocrática por meio do Acórdão 3065/2018, em sessão de 12/12/2018;
Considerando que a SEDOP-PA, tendo tomado conhecimento da deliberação deste Tribunal, informou que o referido certame havia sido anulado e que nova licitação, escoimada dos indícios de irregularidades apontados pela unidade técnica, havia sido publicada;
Considerando que a unidade técnica verificou que as exigências restritivas de competitividade que haviam fundamentado a adoção da cautelar foram efetivamente excluídas do novo edital (§ 6º da instrução da unidade técnica) . 
 Considerando a opinião da unidade técnica no sentido de que a anulação de certame de licitação sob análise em processo neste Tribunal é fundamento suficiente, nos termos da jurisprudência, à perda do objeto processual e, em consequência, do objeto e dos fundamentos da medida cautelar adotada, pelo que propõe uniformemente seja tornada sem efeito a cautelar e arquivados os presentes autos;
ACORDAM os Ministros do Tribunal de Contas da União, reunidos em sessão Plenária, por unanimidade, em:
a) tornar sem efeito a cautelar concedida monocraticamente em 09/11/2018 e referendada pelo Acórdão 3065/2018-TCU-Plenário em 12/12/2018, em razão da perda de seu objeto;
b) dar ciência à Secretaria de Desenvolvimento Urbano e Obras Públicas do Estado do Pará (SEDOP/PA) de que:
b.1.) a exigência de atestado de PBQP-H para fins de qualificação técnica viola os arts. 27 e 30 da Lei 8.666/1993;
b.2.) a exigência de visita técnica dos interessados em participar do certame, quando em desacordo com a jurisprudência deste Tribunal, restringe o caráter competitivo da licitação;
b.3.) a exigência simultânea, para fins de qualificação econômico-financeira, de garantia de participação na licitação e de patrimônio líquido mínimo afronta o disposto no art. 31, § 2º, da Lei 8.666/1993 e na Súmula TCU 275;
b.4.) a exigência de índices contábeis de Liquidez Corrente e de Solvência Geral maiores que 1,0 (um vírgula zero) contraria prescrição da IN MARE nº 05/1995 e do Acórdão 5372/2012-TCU-Segunda Câmara;
c) dar ciência dessa decisão ao denunciante; 
d) dar publicidade ao presente acórdão;
e) arquivar o presente processo em razão da perda de seu objeto.
1. Processo TC-Processo 039.564/2018-5 (DENÚNCIA) 
	1.1. Responsável: Identidade preservada (art. 55, caput, da Lei n. 8.443/1992) 
	1.2. Interessado: Identidade preservada (art. 55, caput, da Lei n. 8.443/1992) 
	1.3. Órgão/Entidade: Secretaria de Estado de Desenvolvimento Urbano e Obras Públicas do Estado do Pará - Sedop/PA
	1.4. Relator: Ministro-Substituto Augusto Sherman Cavalcanti
	1.5. Representante do Ministério Público: não atuou
	1.6. Unidade Técnica: Secretaria do TCU no Estado do Pará (Sec-PA) .
	1.7. Representação legal: não há.

AUGUSTO SHERMAN

não há.

Não atuou

DENÚNCIA (DEN)

Secretaria do TCU no Estado do Pará (Sec-PA).